臺灣高雄地方法院刑事裁定
111年度聲字第632號
聲  請  人  臺灣高雄地方檢察署檢察官
受  刑  人  向清華



上列聲請人因受刑人數罪併罰有二裁判以上，聲請定其應執行之
刑（111年度執聲字第478號），本院裁定如下：
    主  文
向清華犯如附表所示之罪，所各處如附表所示之刑，應執行有期
徒刑參年肆月。
    理  由
一、聲請意旨略以：受刑人因犯如附表所示之案件，先後經判決
    確定如附表，應依刑法第53條、第51條第5款規定，定其應
    執行之刑，爰依刑事訴訟法第477條第1項規定，聲請裁定等
    語。
二、按裁判確定前犯數罪者，併合處罰之；又數罪併罰，有二裁
    判以上者，依刑法第51條規定，定其應執行之刑；依刑法第
    53條及第54條應依刑法第51條第5款至第7款之規定，定其應
    執行刑者，由該案犯罪事實最後判決之法院之檢察官，聲請
    該法院裁定之，刑法第50條、第53條及刑事訴訟法第477條
    第1項分別定有明文。次按法律上屬於自由裁量之事項，有
    其外部性界限及內部性界限，並非概無拘束，依據法律之具
    體規定，法院應在其範圍選擇為適當之裁判者，為外部性界
    限；而法院為裁判時，應考量法律之目的，及法律秩序之理
    念所在者，為內部性界限，法院為裁判時，二者均不得有所
    踰越。在數罪併罰，有二裁判以上，定其應執行之刑時，固
    屬於法院自由裁量之事項，然仍應受前揭外部性界限及內部
    性界限之拘束（最高法院80年度台非字第473號判例、93年
    度台非字第192號判決要旨參照）。
三、經查：
(一)、本件受刑人因犯如附表所示之案件，業經本院先後判處如
      附表所列之刑，並於如附表所載之日期分別確定在案，且
      皆在附表編號1所示判決確定前所犯，有臺灣高等法院被
      告前案紀錄表、附表所列各該刑事判決各1份在卷可稽。
      另附表所示之罪雖有得易科罰金之罪與不得易科罰金之罪
      ，依刑法第50條第1項但書之規定，本不得併合處罰，但
      本件受刑人已依刑法第50條第2項規定，請求檢察官聲請
      定應執行刑，有受刑人簽具之受刑人定應執行刑聲請書在
      卷可稽，自有刑法第51條數罪併罰規定之適用。茲聲請人
      以本院為上開案件犯罪事實最後判決之法院，聲請定其應
      執行之刑，本院審核各案卷無誤，認其聲請為正當。
(二)、又受刑人所犯如附表編號1至3所示之罪，業經本院以107
      年度審易字第1593號、107年度審訴字第1304號刑事判決
      定應執行有期徒刑1年9月確定；附表編號6至8所示之罪，
      業經本院以108年度簡字第3579號刑事判決定應執行有期
      徒刑9月確定；附表編號10至11所示之罪，業經本院以109
      年度審易字第1039號刑事判決定應執行有期徒刑10月確定
      ，亦有前引臺灣高等法院被告前案紀錄表及前揭刑事判決
      各1份附卷可稽，依前開說明，本院對於附表所示各罪再
      為定應執行刑之裁判時，自應受前開裁判所為定應執行刑
      內部界限之拘束，並考量受刑人所犯如附表所示之罪，侵
      害法益之異同、犯罪時間之間隔等量刑因素，而定其應執
      行之刑如主文。
(三)、又數罪併罰中之一罪依刑法規定得易科罰金，若因與不得
      易科之他罪併合處罰結果而不得易科罰金時，原可易科部
      分，所處之刑亦無庸為易科折算標準之記載（最高法院80
      年度台抗字第577號裁定意旨、司法院大法官會議釋字第1
      44號解釋參照）。查受刑人所犯附表編號4、6至9之罪，
      雖經判處有期徒刑並諭知易科罰金之折算標準，但因與附
      表其餘不得易科罰金之有期徒刑合併定其應執行刑，依前
      揭最高法院裁定及司法院大法官會議解釋意旨，即不得為
      易科罰金之宣告，併此敘明。
四、依刑事訴訟法第477條第1項，刑法第50條、第53條、第51條
    第5款，裁定如主文。
中　　華　　民　　國　　111 　年　　4 　　月　　26　　日
                  刑事第十四庭  法  官  吳書嫺
以上正本證明與原本無異。
如不服本裁定，應於收受送達後5 日內向本院提出抗告狀。（應
附繕本）
中　　華　　民　　國　　111 　年　　4 　　月　　26　　日
                                書記官   王萌莉  
附表：
編號   案由    宣告刑 犯罪日期（民國）       最後事實審        確定判決         備  註     法院、案號 判決日期（民國） 法院、案號 確定日期（民國）  1 竊盜 有期徒刑7月 107年1月26日 本院107年度審易字第1593號、107年度審訴字第1304號 108年4月30日 本院107年度審易字第1593號、107年度審訴字第1304號 108年6月7日 1.編號1至3曾定應執行刑有期徒刑1年9   月。 2.編號6至8曾定應執行刑有期徒刑9月。 3.編號10至11曾定應執行刑有期徒刑10月。 2 竊盜 有期徒刑1年 107年2月1日 本院107年度審易字第1593號、107年度審訴字第1304號 108年4月30日 本院107年度審易字第1593號、107年度審訴字第1304號 108年6月7日  3 毒品危害防制條例 有期徒刑8月 107年8月14日 本院107年度審易字第1593號、107年度審訴字第1304號 108年4月30日 本院107年度審易字第1593號、107年度審訴字第1304號 108年6月7日  4 竊盜 有期徒刑3月，如易科罰金，以新臺幣1,000元折算1日 107年6月6日 本院107年度審易字第1593號、107年度審訴字第1304號 108年4月30日 本院107年度審易字第1593號、107年度審訴字第1304號 108年6月7日  5 毒品危害防制條例 有期徒刑9月 108年3月6日 本院108年度審訴字第588號 108年11月11日 本院108年度審訴字第588號 108年11月11日  6 竊盜 有期徒刑4月，如易科罰金，以新臺幣1,000元折算1日 108年1月18日 本院108年度簡字第3579號 109年3月19日 本院108年度簡字第3579號 109年5月1日  7 竊盜 有期徒刑4月，如易科罰金，以新臺幣1,000元折算1日 108年2月10日 本院108年度簡字第3579號 109年3月19日 本院108年度簡字第3579號 109年5月1日  8 竊盜 有期徒刑3月，如易科罰金，以新臺幣1,000元折算1日 108年2月23日 本院108年度簡字第3579號 109年3月19日 本院108年度簡字第3579號 109年5月1日  9 竊盜 有期徒刑4月，如易科罰金，以新臺幣1,000元折算1日 108年3月6日 本院109年度簡字第592號 109年3月20日 本院109年度簡字第592號 109年6月2日  10 竊盜 有期徒刑7月 108年5月23日 本院109年度審易字第1039號 109年10月8日 本院109年度審易字第1039號 109年11月11日  11 竊盜 有期徒刑7月 108年5月25日 本院109年度審易字第1039號 109年10月8日 本院109年度審易字第1039號 109年11月11日  12 廢棄物清理法 有期徒刑7月  107年11月29日 本院110年度訴字第128號 110年12月27日 本院110年度訴字第128號 111年1月28日